【裁判字號】    95,聲,969
【裁判日期】    950529
【裁判案由】    發還擔保金
【裁判全文】
臺灣板橋地方法院民事裁定               95年度聲字第969號
聲  請  人
即  債權人  龍星昇第一資產管理股份有限公司
法定代理人  乙○○
相  對  人
即  債務人  甲○○
上列聲請人聲請發還擔保金事件，本院裁定如下：
    主      文
聲請人於本院九十二年度存字第二一五九號擔保提存事件一案所
提存之擔保金新臺幣肆拾萬元准予發還。
聲請程序費用由相對人負擔。
    理      由
一、按訴訟終結後，供擔保人證明已定20日以上之期間，催告受
    擔保利益人行使權利而未行使者，或法院依供擔保人之聲請
    ，通知受擔保利益人於一定期間內行使權利並向法院為行使
    權利之證明而未證明者，法院應依供擔保人之聲請，以裁定
    命返還其提存物或保證書，民事訴訟法第104 條第1 項第3
    款定有明文，依同法第106 條之規定，於其他依法令供訴訟
    上之擔保者，亦準用之。
二、本件聲請意旨略以：原聲請人第一商業銀行股份有限公司（
    下稱第一商業銀行）與相對人間清償借款事件，第一商業銀
    行前聲請鈞院裁定准予假扣押並依該裁定提供擔保金。嗣因
    第一商業銀行將本件債權讓與聲請人，聲請人乃向鈞院聲請
    變換提存物以新臺幣400,000 元整供擔保提存在案。茲因聲
    請人已撤銷假扣押裁定及撤回假扣押執行程序，另以郵局第
    1016號存證信函定20日以上期間催告相對人行使權利，迄今
    已逾20日仍未向聲請人行使權利。為此依民事訴訟法第104
    條第1項第3款規定，提出鈞院92年度聲字第591 號民事裁定
    及其確定證明書、92年度存字第2159號提存書、94年度全聲
    字第281 號民事裁定及其確定證明書、撤回假扣押執行聲請
    狀、存證信函暨其回執等影本各1 件，聲請發還擔保金等語
    。
三、本件假扣押債權人原為第一商業銀行，嗣依金融機構合併法
    規定，於民國91年11月15日將本院90年度裁全日字第6535號
    假扣押裁定之本案債權讓與聲請人龍星昇第一資產管理股份
    有限公司，有該日經濟日報第10版之公告可稽，合先敘明。
    經查，聲請人前開主張，業據其提出上開證據為證，並經本
    院依職權調閱本院90年度裁全字第6535號、90年度執全字第
    32 34 號假扣押保全程序暨執行卷、90年度裁全字第2456號
    、90 年 度執全字第1574號假扣押保全程序暨執行卷、90年
    度執字第12017 號執行卷、92年度存字第2159號擔保提存卷
    核閱屬實，復有臺灣臺北地方法院95年5 月22日北院錦文人
    字第095 0003288 號函、臺灣士林地方法院95年5 月19日士
    院鎮民科字第0950310697號函及本院民事紀錄科查詢表4 紙
    在卷為證，聲請人之聲請意旨核與民事訴訟法第104 條第1
    項第3 款規定相符，應予准許。
四、爰依民事訴訟法第95條、第78條，裁定如主文。
中    華    民    國    95    年    5     月    29    日
                  民事第三庭法  官  陳麗玲
以上正本證明與原本無異。
如不服本裁定應於送達後10日內向本院提出抗告狀，並應繳納抗
告裁判費新台幣1,000 元整。
中    華    民    國    95    年    5     月    29    日
                            書記官  陳玉心


司法院資訊處製作；財團法人民間司法改革基金會備份。
